【裁判字號】    89,上訴,210
【裁判日期】    890425
【裁判案由】    違反毒品危害防制條例
【裁判全文】
臺灣高等法院高雄分院刑事判決          八十九年度上訴字第二一號
    上訴人
    即被告      甲○○
右上訴人因違反毒品危害防制條例案件，不服臺灣高雄地方法院八十八年度訴字第二
二四三號中華民國八十八年十二月廿七日第一審判決（起訴案號：臺灣高雄地方法院
檢察署八十八年度毒偵字第一八九一號，併辦案號：同署八十八年度毒偵字第四六０
號、二一三六號；八十八年度偵字第一七一０九號），提起上訴，本院判決如左：
      主      文
上訴駁回。
      事實及理由
一、本案經本院審理結果，認第一審判決認事用法及量刑均無不當，應予維持，並引
    用第一審判決書記載之事實、證據及理由。（如附件）
二、被告甲○○經合法通知未到庭，惟本院調查中對於施用第一級毒品海洛因之事實
    ，供認不諱，惟否認施用第二級毒品安非他命，經查被告甲○○對於多次施用第
    二級毒品安非他命之犯行，於原審供認不諱，且被告四次為警查獲所採尿液經均
    送請高雄縣衛生局檢驗結果，均呈甲基安非他命及嗎啡陽性反應，此分別有該局
    煙檢字第一四四四號、煙檢字第一八三七號、煙檢字第一八九０號、煙
    檢字第二五一０號煙毒尿液檢驗成績書共四紙附卷可憑，復有扣案第一級毒品海
    洛因一包（毛重０‧三公克）足憑，被告所辯，應無足採，罪證明確，犯行堪以
    認定。
三、被告經合法通知未到庭，爰不待其陳述，逕行判決。
據上論結，應依刑事訴訟法第三百六十八條、第三百七十一條、第三百七十三條，判
決如主文。
本案經檢察官林炎昇到庭執行職務。
中    華    民    國     八十九     年       四       月     二十五   日
                              臺灣高等法院高雄分院刑事第八庭
                                  審判長法官  郭雅美
                                        法官  張盛喜
                                        法官  洪兆隆
右正本證明與原本無異。
施用第一級毒品部分如不服本判決，應於判決送達後十日內向本院提出上訴狀，其未
述理由者並應於提出上訴狀後十日內向本院補提理由書（應附繕本)。
施用第二級毒品部分不得上訴。
                                      書記官  林淑敏
中    華    民    國     八十九     年       四      月     二十六   日
                                                                   Ｊ
臺灣高雄地方法院刑事判決                        八十八年度訴字第二二四三號
    公  訴  人  臺灣高雄地方法院檢察署檢察官
    被      告  甲○○  男  三十八歲（民國○○年○月○○日生）
                        身分證統一編號：Ｓ一二五五九三六八號
                        住高雄縣鳳山市○○路四十巷四十四號
                        （現在臺灣屏東戒治所強制戒治中）
右列被告因違反毒品危害防制條例案件，經檢察官提起公訴（八十八年度毒偵字第一
八九一號），及移送併案審理（八十八年度毒偵字第四六Ｏ、二一三六號、八十八年
度偵字第一七一Ｏ九號），本院判決如左：
    主  文
甲○○連續施用第一級毒品，處有期徒刑拾月。扣案第一級毒品海洛英壹包（毛重Ｏ
．三公克）沒收銷燬之。又連續施用第二級毒品，處有期徒刑伍月。應執行有期徒刑
壹年貳月，扣案第一級毒品海洛英壹包（毛重Ｏ．三公克）沒收銷燬之。
    事  實
一、甲○○前因施用毒品案件，經依本院以民國八十八年度毒聲字第三Ｏ一四號裁定
    送觀察、勒戒後，認無繼續施用毒品之傾向，由臺灣高雄地方法院檢察署檢察官
    於八十八年五月七日以八十八年度偵字第一Ｏ五三五號不起訴處分確定。（一）
    其復基於施用毒品之概括犯意，於八十八年六月二十四日下午十一時十分回溯二
    十四小時內之某時許，在不詳地點，以不詳方法，連續施用第一級毒品海洛英一
    次，及於八十八年六月二十四日下午十一時十分回溯四十八小時內之某時，在不
    詳地點，以不詳方法，施用第二級毒品安非他命一次，為警於同日下午七時五十
    分許，在高雄縣鳳山市○○路○段一Ｏ三號前，為警查獲。（二）其復基於承前
    之同一概括犯意，自八十八年七月間某時許起，至同年八月七日下午十時許止，
    在不詳地點，以將第一級海洛英摻入香煙中點燃吸食之方法，及將第二級毒品安
    非他命置於玻璃器內以火燒烤，以吸管吸食之方法，連續施用第一級毒品海洛英
    、第二級毒品安非他命多次，為警於八十八年八月七日下午十時五分，在高雄縣
    鳳山市○○路五十九巷十一號七樓查獲。（三）其復基於承前之同一概括犯意，
    自其於該次被查獲經臺灣高雄地方法院檢察署內勤檢察官訊問後，命具保釋放之
    八十八年八月八日某時許起，至同年月十七日下午五時許止，在不詳地點，以將
    第一級海洛英摻入香煙中點燃吸食之方法，及將第二級毒品安非他命置於玻璃器
    內以火燒烤，以吸管吸食之方法，連續施用第一級毒品海洛英、第二級毒品安非
    他命多次，為警於八十八年八月十七日下午五時許，在高雄縣鳳山市○○路五十
    九巷十一號七樓查獲。（四）其復基於承前之同一概括犯意，自其於前次被查獲
    經臺灣高雄地方法院檢察署內勤檢察官訊問後，予以釋放之八十八年八月十七日
    下午八時五十分起，至同年十月十六日下午六時許止，在不詳地點，以將第一級
    海洛英摻入香煙中點燃吸食之方法，及將第二級毒品安非他命置於玻璃器內以火
    燒烤，以吸管吸食之方法，連續施用第一級毒品海洛英、第二級毒品安非他命多
    次，為警於八十八年十月十六日下午九時十分，在高雄縣鳥松鄉○○路與大智路
    交岔路口處查獲。並扣得第一級毒品海洛英一包（毛重Ｏ．三公克）。其經依本
    院以八十八年度毒聲字第五Ｏ九八號裁定送觀察、勒戒後，認有繼續施用毒品傾
    向。
二、案經高雄縣警察局仁武分局報請臺灣高雄地方法院檢察署檢察官偵查起訴，及高
    雄縣警察局、該局鳳山分局報請臺灣高雄地方法院檢察署檢察官，及該署檢察官
    自動簽分移送併案審理。
    理  由
一、訊據被告甲○○固對於其於八十八年七月間某時許起，至同年十月十六日下午六
    時許止有分別施用第一級毒品海洛英、第二級毒品安非他命多次之事實，坦白承
    認，惟矢口否認有於八十八年六月二十四日下午十一時十分回溯二十四小時內之
    某時許，在不詳地點，以不詳方法，連續施用第一級毒品海洛英一次，及於八十
    八年六月二十四日下午十一時十分回溯四十八小時內之某時，在不詳地點，以不
    詳方法，施用第二級毒品安非他命一次之犯行，辯稱：其係自八十八年七、八月
    間又開始施用毒品的云云。經查，被告右揭四次為警查獲時所採尿液，經均送請
    高雄縣衛生局檢驗結果，均呈甲基安非他命及嗎啡陽性反應，此分別有該局煙
    檢字第一四四四號、煙檢字第一八三七號、煙檢字第一八九Ｏ號及煙檢字
    第二五一Ｏ號煙毒尿液檢驗成績書共四紙附卷可憑，復有扣案之第一級毒品海洛
    英一包（驗前毛重Ｏ．三公克，併同另案被告張秀鳳施用毒品案件查扣之第一級
    毒品海洛英共七包，送請法務部調查局鑑定結果，確係第一級毒品海洛英，有該
    部八十八年十一月三十日（八八）陸八八一七六六九二號函一紙在卷可考）扣案
    可稽。是被告上開自白，除其於右揭分別被查獲時起至偵查中應訊釋放（或命具
    保釋放）時止，因無從施用毒品，該期間應予扣除外，餘均與事實相符，應堪採
    信。次查，有關文獻報導，海洛英經注射入人體後，約百分之八十於二十四小時
    內自尿中排出，一般而言，尿液中能否驗出嗎啡陽性反應與其投與量、投與途逕
    、採尿時間、個人體質及檢驗方法之靈敏度有關，此有行政院衛生署藥物食品檢
    驗局八十一年九月八日 (八一）藥檢壹字第八一一四八八五號函在卷足憑，堪認
    被告於八十八年六月二十四日下午十一時十分（經警查獲採尿時）回溯二十四小
    時內之某時，在不詳地點，有施用第一級毒品海洛英一次之犯行。且查有關文獻
    資料，甲基安非他命經口服投與後，約百分之七十於二十四小時內自尿中排出，
    正常情況下四十八小時後尿中濃度可降低至幾乎測不到，一般而言，尿液中能否
    檢出甲基安非他命成份與其投與量、採尿時間、尿液之酸鹼值、個人體質及採用
    檢驗方法之靈敏度有關，此有行政院衛生署藥物食品檢驗局八十一年六月十日 (
    八一）藥檢壹字第八一Ｏ九二Ｏ六號函在卷足憑，亦足認被告於八十八年六月二
    十四日下午十一時十分回溯四十八小時內之某時，在不詳地點，確有以不詳方法
    ，施用第二級毒品安非他命一次之犯行，是被告辯稱其自八十八年七月間才開始
    施用毒品云云，實不足採信。又被告前因施用毒品案件，經依本院以八十八年度
    毒聲字第三Ｏ一四號裁定送觀察、勒戒後，認無繼續施用毒品之傾向，由臺灣高
    雄地方法院檢察署檢察官為不起訴處分確定，有該署檢察官八十八年五月七日八
    十八年度偵字第一Ｏ五三五號不起訴處分書一份在卷可按，其於五年內再犯毒品
    危害防制條例第十條之罪，經本院以八十八年度毒聲字第五Ｏ九八號裁定送觀察
    、勒戒後，認有繼續施用毒品傾向，亦有臺灣高雄看守所附設勒戒處所八十八年
    十月二十七日高所坤戒勒字第四六Ｏ八號函送之證明書一紙附卷可參，事證明確
    ，被告右揭犯行，洵堪認定，應予依法論科。
二、按海洛英、安非他命分屬毒品危害防制條例第二條第二項第一款、第二款規定之
    第一、二級毒品，被告施用第一級毒品海洛英之行為，核犯毒品危害防制條例第
    十條第一項之罪；其施用第二級毒品安非他命之行為，係犯毒品危害防制條例第
    十條第二項之罪。其先後多次施用第一級毒品海洛英及第二級毒品安非他命之犯
    行，均時間緊接，犯罪構成要件相同，顯係基於概括之犯意反覆為之，均為連續
    犯，各依刑法第五十六條之規定論以一罪，並均加重其刑。又其先後持有第一級
    毒品海洛英及第二級毒品安非他命，亦係基於概括之犯意，本應以連續持有論，
    惟其持有後，進而施用，其持有之低度行為應分別為施用之高度行為所吸收，均
    不另論罪。又公訴人雖僅起訴被告右揭自八十八年六月二十四日下午十一時十分
    回溯二十四小時內之某時許，有施用第一級毒品海洛英及第二級毒品各一次之犯
    行【本院既採前開行政院衛生署藥物食品檢驗局上開八十一年六月十日（八一）
    藥檢壹字第八一Ｏ九二Ｏ六號函文內容，認定被告於八十八年六月二十四日下午
    十一時十分回溯四十八小時內之某時許，有施用第二級毒品安非他命一次之犯行
    ，則公訴意旨認係回溯二十四小時內之某時，尚有未洽，此部分應予更正】，惟
    右揭除該部分外之犯罪事實，業經公訴人移送併案審理，且經被告於本院審理時
    坦承不諱，認與公訴人起訴並認有罪之施用第一級毒品海洛英部分、施用第二級
    毒品安非他命部分，分別具有連續犯之裁判上一罪關係，為起訴效力所及，本院
    均應併予審理，並補論公訴人所漏引之毒品危害防制條例第十條第一項罪名。爰
    審酌被告前因施用毒品，甫經觀察、勒戒釋放後，無視國家杜絕毒品之政策，猶
    再施用第一級毒品海洛英及第二級毒品安非他命，惟所生危害僅戕害自身健康，
    及其犯後坦承大部分犯行，態度尚佳等一切情狀，分別量處如主文所示之刑，並
    定其應執行刑，以資懲儆。又扣案之海洛英一包（毛重Ｏ．三公克），為第一級
    毒品，應宣告沒收銷燬之。
據上論斷，應依刑事訴訟法第二百九十九條第一項前段，毒品危害防制條例第十條第
一項、第二項、第十八條第一項前段，刑法第十一條、第五十六條、第五十一條第五
款，判決如主文。
中      華      民      國      八十八    年    十二    月    二十七    日
                                  臺灣高雄地方法院刑事庭
                                      法  官  丁智慧
右正本證明與原本無異。
中      華      民      國      八十八    年    十二    月    二十九    日
如不服本判決，應於送達後十日內，向本院提出上訴狀。
附錄本判決論罪之法條：
毒品危害防制條例第十條第一項、第二項
施用第一級毒品者，處六月以上五年以下有期徒刑。
施用第二級毒品者，處三年以下有期徒刑。
施用第二級毒品者，處三年以下有期徒刑。


司法院資訊處製作；財團法人民間司法改革基金會備份。
